GONZALO RAMIREZ

WEB DEVELOPER & DATA SCIENTIST EN FORMACION

Soy una persona proactiva, excelente compañero de equipo, organizado y responsable. Disfruto mucho aprender cosas nuevas, por lo que mi objetivo es un puesto desafiante y dinámico donde poder compartir mi experiencia y a su vez sumar nuevos conocimientos.

CONTACTO

hola@gabodev.online

1133335235

www.gabodev.online

EDUCACIÓN

Universidad Nacional de Almirante Brown

Lic. en Ciencias de Datos

• Promedio académico actual: 8 (ocho)

Desarrollo Web

Autodidacta

• Portfolio: www.gabodev.online

EXPERIENCIA LABORAL

Atención al cliente

Eficasia Argentina S.A, Enero 2017 - Abril 2017

• Atención telefónica al cliente para campañas bancarias.

Vendedor

Seven Electronics, Junio 2017 - Diciembre 2017

 Atención al público. Control y reposición de mercadería. Cobro en efectivo y con tarjetas, arqueos y cierres de cajas.

Vendedor

Falabella S.A, Agosto 2018 - Noviembre 2020

 Asesoramiento personalizado en el sector de ventas de Sport Hombres. Cobro con sistema de tarjetas y cierres de cajas. Control y reposición de mercade ría.
Venta de productos intangibles. Armado de vidrieras

Agente backoffice

Grupo Konecta, Octubre 2020 - Diciembre 2020

• Operador backoffice, recepción de llamadas y envío de emails para la campaña de posventa de Easy.

CURSOS / IDIOMAS

Curso "Sé Programar"

Impartido por el Ministerio de Desarrollo Productivo Argentina - Diciembre 2022.

Curso de "Asincronismo con Javascript"

Impartido por Platzi -Diciembre 2022

Curso básico de PHP 1

Impartido por Platzi - Diciembre 2022

Curso básico de PHP 2

Impartido por Platzi - Diciembre 2022

Curso práctico de PHP

Impartido por Platzi - Diciembre 2022

Curso de Integración de PHP con HTML

Impartido por Platzi - Diciembre 2022

Curso de Integración de PHP con HTML

Impartido por Platzi - Diciembre 2022

Idioma Inglés

Nivel Oral Bilingüe Básico Nivel Escrito Básico.

Vendedor

Grupo Gaona, Febrero 2021 - Diciembre 2021

 Atención al público gral, control de stock, manejo de la caja, Venta de productos tangibles y financieros.

Agente Backoffice

Teleperformance Argentina , Febrero 2022 - Diciembre 2022

 Atención al ciudadano para la campaña de Anses.
Encargado de gestionar consultas y resolver cuestiones administrativas.